# 主体无租使用其他公司的固定资产，该如何处理？

提问人：polariswong 时间：2020-05-21 07:30:00
主体短期内无租使用其他公司的固定资产（如房产、设备），且是在整个约定期间内均无租使用，并不属于租赁合同的免租期，该如何处理？假设双方无关联关系。
有人认为，因为是无租使用，未获取对价，不属于租赁准则规范范围，不需要根据租赁准则来处理不确认使用权资产（合同是否包含租赁，其首要前提就是以获取对价为目的。如适用租赁准则，判断存在租赁，则需确认使用权资产，然而使用权资产是根据成本确认的，现在无租使用无租赁负债，即无成本，故而确认使用权资产为零）；同时根据固定资产准则及基本准则，该无租使用的资产属于该主体拥有或控制的资产，而固定资产准则并未明确规定对于某项固定资产需拥有所有权才能将其确认为主体的固定资产，所以将上述无租使用的无所有权的资产列报为该主体的固定资产，请评价该观点是否合适。

回答人：chenyiwei
这个问题。首先需要明确的是：无租使用他人资产的原因是什么？是否与其他交易构成一个整体的一揽子交易？要明确背后的具体原因，才能确定如何进行会计处理。一般理解非关联方之间不会存在完全的无租使用，即使形式上在该租约中不支付租金，在其他地方总会给予补偿的。
如果确实与其他交易之间不存在一揽子交易的安排，且确有合理理由的（但这种可能性极低），则建议按照接受捐赠处理，按使用权的公允价值（正常情况下同类或类似资产的租金折现值）确认使用权资产，同时确认营业外收入。后续对该项使用权资产在租赁年限内计提折旧。